臺北高等行政法院裁定
　　　　　　　　　　　　　　　　　　 94年度訴字第00809號
原　　　告　吉峰鐵櫃股份有限公司
代　表　人　甲○○
訴訟代理人　黃忠律師
被　　　告　財政部臺灣省北區國稅局
代　表　人　許虞哲（局長）住同上
訴訟代理人　丁○○
　　　　　　丙○○
　　　　　　乙○○
上列當事人間因營利事業所得稅事件，原告不服財政部中華民國
94年1月14日台財訴字第09300469730號訴願決定，提起行政訴訟
。本院裁定如下︰
    主  文
原告之訴駁回。
訴訟費用由原告負擔。
    理  由
一、按行政訴訟法第四條第三項規定，訴願人以外之利害關係人
    ，認為第一項訴願決定，損害其權利或法律上之利益者，得
    向高等行政法院提起撤銷訴訟。故利害關係人對於不利於己
    之訴願決定固得提起該項撤銷訴願訴訟，惟必以訴願機關就
    他人提起之訴願所為決定，有損害利害關係人權利或法律上
    利益之情形為限。撤銷訴願之訴係以訴願機關對原告以外第
    三人之訴願所作成之決定，有損於原告權利或法律上利益之
    情形者為限。又經訴願程序之行政訴訟，如是撤銷或變更原
    處分或決定時，應以最後撤銷或變更之機關為被告，行政訴
    訟法第二十四條第二款定有明文；故如以訴願決定機關為被
    告提起撤銷訴願之訴，必以該機關係作成撤銷或變更原處分
    決定之情形，方得為之。
二、經查，原告分別於92年8月29日、9月24日、11月7日及93年5
    月5日具文被告，主張其84、85年度營利事業所得稅之稅單
    未合法送達且已逾核課期間，不得再行補稅處罰，請求註銷
    各該年度之欠稅等情事，案經被告函轉原告之資料，請新店
    稽徵所查明逕復原告，因此新店稽徵所92年9月17日北區國
    稅新店一字第0921020055號、92年10月14日北區國稅新店一
    字第0921021326號、92年12月15日北區國稅新店一字第
    0920008005號及93年6月8日北區國稅新店一字第0931007290
    號之函復，純係法規依據說明及觀念通知，既不發生法律上
    之效果，即非行政處分可比。財政部乃以94年1月14日台財
    訴字第09300469730號決定書作成訴願不受理之決定，自無
    不合。
三、被告乃向本院提起行政訴訟，聲明：財政部94年1月14日台
    財訴字第09300469730號訴願決定應予撤銷（至於訴之聲明
    第二項84、85年度之營利事業所得稅應予註銷部分，本院另
    以94年度訴字第809號判決駁回）。雖原告訴稱其一直請求
    被告作成原處分，但是被告都未作成原處分，所以原處分不
    存在云云，所以其訴之聲明第一項乃係提起撤銷訴願之訴，
    有準備程序筆錄可稽。惟按本件係原告提起訴願遭否准後，
    復以原處分機關為被告，就訴願機關對原告訴願所為訴願決
    定為訴訟標的，提起撤銷訴願訴訟，即與前揭撤銷訴願訴訟
    應以訴願機關為被告，就原告以外第三人訴願所作之決定為
    訴訟標的之要件不符，原告所訴已不合法。
四、再本案訴願機關財政部係以94年1月14日台財訴字第
    09300469730號決定書作成「訴願不受理」之決定，並未撤
    銷或變更原處分，原告既係單純撤銷訴願決定，依前揭說明
    ，必以財政部所為訴願決定係撤銷或變更原處分之情形方得
    為之，原告對之提起撤銷訴願訴訟，亦與前規定不合。本件
    原告訴之聲明第一項提起撤銷訴願訴訟部分，與行政訴訟法
    第四條第三項及第二十四條第二款之要件不符，所訴不合法
    ，該情形又不能補正，應以裁定駁回該部分訴訟。
據上論結，本件原告之訴為不合法，依行政訴訟法第107條第1項
第10款、第104條、民事訴訟法第95條、第78條，裁定如主文。
中　　華　　民　　國　　94　　年　 　8　　月　 31  　 日
                       第七庭 審判長 法  官 劉介中
                                     法  官 黃秋鴻
                                     法  官 李玉卿
上為正本係照原本作成。
如不服本裁定，應於送達後10日內向本院提出抗告狀（須按他造
人數附繕本）。
中　　華　　民　　國　　94　　年　 　8　　月　 31  　 日
                                     書記官 黃明和
